臺灣臺北地方法院交通事件裁定　　　　　　　　　九十二年度交聲字第一四五八號
　　異　議　人
　　即受處分人　甲○○
右列受處分人因違反道路交通管理處罰條例案件，對於臺北市交通事件裁決所中華民
國九十二年十月二十二日所為之處分（原處分案號：北市裁三字第駕裁二二—Ａ00
000000號）聲明異議，本院裁定如左：
    主    文
異議駁回。
    理    由
一、按人行道不得臨時停車，又所謂人行道乃指為專供行人通行之騎樓、走廊，及劃
    十二條第一款、道路交通管理處罰條例第三條第三款，分別定有明文；次按汽車
    駕駛人停車時，在禁止臨時停車處所、或在設有禁止停車標誌之處所停車者，處
    新臺幣（下同）六百元以上一千二百元以下罰緩，又汽車駕駛人有違規停車而駕
    駛人不在場之行為，當場不能攔截製單舉發者，得對汽車所有人逕行舉發處罰，
    道路交通管理處罰條例第五十六條第一項第一款、第四款、第七條之二第一項第
    三款，亦分別定有明文。
二、本件異議人即受處分人甲○○將其所有之車號ＢＡＤ－三九五號重型機車，停放
    在臺北市○○街之騎樓下，於民國九十二年六月三十日十二時五十五分，經警逕
    行舉發騎樓停車，駕駛人不在場之違規，受處分人於應到案日期前申訴，經原處
    分機關臺北市交通事件裁決所審查結果，仍認受處分人有前開違規行為，而依道
    路交通管理處罰條例第五十六條第一項第一款之規定，處罰鍰六百元之事實，有
    臺北市政府警察局舉發違反道路交通管理事件通知單（北市警交大字第Ａ000
    00000號）、臺北市交通事件裁決所違反道路交通管理事件裁決書（北市裁
    三字第裁二二—Ａ00000000號）等附卷可稽。
三、受處分人異議意旨略以：上開處所之禁止停車標誌設置位置不明，標誌牌扭曲變
    形，一般民眾不易看到；執勤單位執法不當，利用標誌設置不當，不求改善，利
    用職權之便，方執勤之，爰依法聲明異議，請求撤銷原處分云云。
四、查受處分人將己所有之上開車號重型機車，停放在臺北市○○街騎樓下，而於前
    揭時地經警逕行舉發之事實，為受處分人所自承，並有卷附舉發相片乙紙附卷可
    稽，受處分人雖另辯以前開地點禁止停車標誌不明、執勤單位執法不當，爭執原
    處分違法，應予撤銷等情，惟查：
（一）就受處分人遭舉發違規地點之禁止停車標誌設置情形，業據證人即舉發員警郭
      振弘到院結證稱：本件舉發時間為九十二年六月三十日，禁止停車標誌是設在
      許昌街靠近館前路的地方，是一根直立式的牌子，面向許昌街，上方為一個圓
      形的禁停標示，下方還有一個長方形的標示牌，上載「騎樓、人行道禁止停放
      車輛」，是白底黑字，當時標誌之清晰度正常，長方形標示牌雖有扭曲情形，
      但不影響辨識；上開地點的禁止停車標誌，於本件舉發時間後，曾有過更換，
      舊的標誌已沒有留存，無法提供相片，卷內中正一分局函檢附的九十二年十二
      月二十六日相片，是標誌變換過後的相片，更換前後主要的不同點在標誌下方
      長方形的標示牌，更換前是直放，更換後是橫放，所載「騎樓、人行道禁止停
      放車輛」的字體內容大小是一樣的，新舊標誌的高度差不多；伊從事上開地點
      的違規停車取締職務已約二年，依伊之服勤經驗，九十二年六月三十日該處違
      規地點的禁止停車標誌確實清晰可辨等語（見本院九十三年四月八日訊問筆錄
      ）在卷，按證人乃原處分機關舉發受處分人有前述違規行為之原證人，其除到
      庭以言詞證述受處分人經認定有違規事實之經過外，並依其親身服勤經驗證稱
      違規時地之禁止停車標誌，並無不明情形，且依法具結承擔偽證罪之刑責，擔
      保證言之可信性；又據本院函詢臺北市停車管理處及臺北市政府警察局中正第
      一分局，關於上開地點之禁止停車標誌設置情況，經臺北市停車管理處覆稱：
      許昌街、館前路口東南角之許昌街上，路燈桿上原附掛有一面（面向騎樓）之
      禁止停放機車標誌，用以告示禁止機車停放許昌街騎樓上，方便人行，惟因該
      牌面有遭車輛擦撞局部變形之情形（「惟仍可清晰判定標誌內容」），且為配
      合標誌牌雙語化措施須更新牌面，因此於九十二年十月二十日拆除舊牌面，並
      在同址騎樓下重新以雙面柱立式標誌設置等語，另臺北市政府警察局中正第一
      分局覆稱：該分局曾於九十二年八月二十七日至現場查驗，「未發現禁停標誌
      污損」，另該分局於九十二年十二月二十六日再次前往查驗，停車管理處已更
      換新式中英雙語之禁停標誌等語，有臺北市停車管理處九十二年十二月三十一
      日北市停三處字第○九二三七八九七四○○號函、臺北市政府警察局中正第一
      分局九十二年十二月二十九日北市警中正一分交字第○九二六三四九五○○○
      號函附卷可稽，顯見受處分人上開違規時地之禁止停車標誌設置，並無標示不
      明之處；況按騎樓人行道不得臨時停車、駕駛人在禁止臨時停車處所停車，處
      以罰鍰等情，既為法律所明文規定，受處分人在騎樓人行道停車，即屬違規，
      洵屬無疑，上開地點縱未另設有再提醒駕駛人注意之禁止停車標誌，亦無礙於
      受處分人有違反前述規定情事之認定，至為灼然。
（二）受處分人又辯稱執勤單位執法不當，利用標誌設置之不當，方便執勤，並於本
      院調查中聲請應命證人提出有關上開地點執行取締成效之相關紀錄云云，惟查
      本件違規地點之禁止停車標誌，並無標示不明情事，已如前述，而違規停車情
      形，與駕駛人本身之守法觀念、各路段之車流量、附近停車場所規劃等因素，
      均或有相關，不能遽以取締成效推論取締單位是否執法不當、違規地點禁止停
      車標誌之設置是否不當等情，且此節與受處分人本身是否有前述違規情事而應
      受處分，並無相關，受處分人聲請調查之證據，核無必要，併為敘明。
五、綜上，受處分人確有在禁止臨時停車處所停車之違規事實，原處分機關依道路交
    通管理處罰條例第五十六條第一項第一款規定，處受處分人罰鍰六百元，經核於
    法並無違誤。本件受處分人之異議為無理由，應予駁回。
六、據上論斷，依道路交通案件處理辦法第十九條，裁定如主文。
中      華      民      國      九十三   年     四　　 月     十六　    日
                          臺灣臺北地方法院交通法庭
                                    法  官  孫曉青
右正本證明與原本無異。
如不服本裁定，應於裁定送達後五日內向本院提出抗告狀。
                                    書記官  劉　綺
中      華      民      國      九十三   年     四　　 月     十六　    日
